臺灣屏東地方法院刑事判決　　　　　　　 94年度易字第512號
公　訴　人　臺灣屏東地方法院檢察署檢察官
被　　　告　甲○○
上列被告因違反毒品危害防制條例案件，經檢察官聲請以簡易判
決處刑（94年度毒偵字第2006號），因本院認為不宜以簡易判決
處刑，改依通常程序審理（94年度簡字第1183號），判決如下：
    主  文
甲○○施用第二級毒品，累犯，處有期徒刑拾月。扣案第二級毒
品甲基安非他命肆小包（驗後毛重共計壹點玖公克）含包裝袋，
均沒收銷燬之。
    事  實
一、甲○○前因犯妨害風化罪，經臺灣高雄地方法院以89年度訴
    字第1834號判處有期徒刑6 月確定，於民國90年10月4 日入
    監執行，至91年4 月12日期滿出監執行完畢。又因施用第二
    級毒品，違反毒品危害防制條例案件，經依本院90年度毒聲
    字第1886號裁定，於90年12月21日送觀察、勒戒，按指揮書
    應執行至91年1 月20日，嗣因認無繼續施用毒品之傾向，於
    91年1 月11日出所，竟不知悔改，於前開觀察、勒戒執行完
    畢釋放後5 年內，復基於施用第二級毒品之犯意，於94年7
    月20日中午某時，在屏東縣南州鄉巴黎旅社內，施用第二級
    毒品甲基安非他命1 次（起訴書就同一事實逾此部分之指訴
    已經公訴人於審理時減縮），嗣為警於94年7 月29日中午12
    時許，持本院核發之搜索票在屏東縣南州鄉○里路2 巷口查
    獲，扣得甲基安非他命4 小包（驗後毛重1.9 公克）。
二、案經屏東縣警察局潮州分局報告臺灣屏東地方法院檢察署檢
    察官偵查聲請以簡易判決處刑。
    理  由
一、前揭施用第二級毒品甲基安非他命之犯罪事實，業據被告甲
    ○○於本院審理時自承不諱，並有扣案晶體4 小包在卷，經
    本院囑託高雄醫學大學附設中和紀念醫院以氣相層析質譜儀
    法（GC／MS）檢驗結果，為驗後毛重共計1.9 公克之甲基安
    非他命，有該院94年10月11日，編號9410-69 號檢驗報告附
    卷可稽，乃鑑定機關本於專業知識及以精密儀器測試後所得
    之結論，自可憑信，被告甲○○自白施用甲基安非他命，堪
    信與事實相符。查被告甲○○前因施用毒品違反毒品危害防
    制條例，經依本院90年度毒聲字第1886號裁定，於90年12月
    21日送觀察、勒戒，按指揮書應執行至91年1 月20日，嗣因
    認無繼續施用毒品之傾向，於91年1 月11日出所，有臺灣高
    等法院被告前案紀錄表、臺灣屏東地方法院檢察署刑案資料
    查註紀錄表、全國施用毒品案件紀錄表、受觀察勒戒人毒品
    及前科紀錄簡列表各1 份在卷可按，其觀察、勒戒執行完畢
    釋放後5 年內再犯本件施用第二級毒品甲基安非他命之犯罪
    事證已臻明確，應依法論科。
二、按甲基安非他命為毒品危害防制條例第2 條第2 項第2 款規
    定之第二級毒品，除法律另有規定者外，不得持有、施用。
    核被告甲○○所為，係犯毒品危害防制條例第10條第2 項之
    施用第2 級毒品罪。其施用前持有甲基安非他命之低度行為
    ，應為施用之高度行為所吸收，不另論罪。被告甲○○前因
    犯妨害風化罪，經臺灣高雄地方法院以89年度訴字第1834號
    判處有期徒刑6 月確定，於90年10月4 日入監執行，91年4
    月12日期滿出監執行完畢，有臺灣高等法院被告前案紀錄表
    及臺灣屏東地方法院檢察署刑案資料查註紀錄表各1 份在卷
    可按，其經有期徒刑之執行完畢後5 年內，再犯本件有期徒
    刑以上之罪，為累犯，應加重其刑。爰審酌被告甲○○之年
    齡、品行、智識程度、犯罪手段、對於法益侵害之程度，其
    為46年5 月15日出生、受有國小畢業教育程度而現無業之人
    ，為本件犯罪時年48歲，有年籍等資料在卷可參，又其前案
    紀錄除前開構成累犯要件之執行，已如前述者外，其前因犯
    搶奪罪，經臺灣高雄地方法院74年度重訴緝字第320 號依陸
    海空軍刑法判處有期徒刑15年，褫奪公權10年後，先後經臺
    灣高等法院臺南分院75年度重上訴字第1241號、最高法院75
    年度臺上字第5562號駁回第二審、第三審上訴確定，入監執
    行並自75年10月16日起算後，經依減刑條例減為有期徒刑10
    年，褫奪公權6 年8 月，於82年8 月17日縮刑假釋出監，嗣
    84年12月28日縮刑期滿執行完畢，有臺灣高等法院被告前案
    紀錄表及臺灣屏東地方法院檢察署刑案資料查註紀錄表各1
    份在卷可按，素行不良；並考量其本件犯罪情節、查獲時持
    有毒品之數量、犯罪後態度等一切情狀，量處如主文所示之
    刑，以資儆懲。
三、扣案驗後毛重共計1.9 公克之甲基安非他命晶體4 小包，為
    查獲之毒品，依常情其包裝袋亦沾黏毒品成分，難以析離，
    應一併依毒品危害防制條例第18條第1 項前段規定，沒收銷
    燬之。
據上論斷，應依刑事訴訟法第299 條第1 項前段，毒品危害防制
條例第10條第2 項、第18條第1 項前段，刑法第11條、第47條，
判決如主文。
本案經檢察官鍾仁松到庭執行職務
中　　華　　民　　國　　94　　年　　12　　月　　21　　日
                  刑事第二庭  審判長法　官　羅森德
                                    法　官　陳海寧
                                    法　官　陳松檀
以上正本證明與原本無異。
如不服本判決應於收受本判決送達後10日內向本院提出上訴書狀
，其未敘述上訴理由者，並得於提起上訴後10日內向本院補提理
由書狀（均須按他造當事人之人數附繕本）「切勿逕送上級法院
」
中　　華　　民　　國　　94　　年　　12　　月　　22　　日
                              　　　書記官  魏慧夷
附錄本件判決引用之法條：
毒品危害防制條例第10條第2項
施用第二級毒品者，處3年以下有期徒刑。
